【裁判字號】    95,訴,461
【裁判日期】    950919
【裁判案由】    強盜等
【裁判全文】
臺灣嘉義地方法院刑事判決               95年度訴字第461號
公  訴  人  臺灣嘉義地方法院檢察署檢察官
被      告  丙○○
                    （另案臺灣嘉義監獄鹿草分監執行中）
            甲○○
                    （另案臺灣嘉義監獄執行中）
共      同
指定辯護人  黃文力律師
被      告  辛○○
上列被告等因竊盜等等件，經檢察官提起公訴（94年度偵字第72
13號、95年度偵字第2500號、第4606號），本院判決如下：
    主  文
丙○○共同連續犯刑法第三百二十一條第一項第一、二、三款之
竊盜罪，累犯，處有期徒刑壹年貳月；扣案之菜刀、開山刀、螺
絲起子、手電筒各壹支，均沒收。又共同犯傷害罪，累犯，處有
期徒刑柒月，扣案之菜刀、開山刀各壹支，均沒收。應執行有期
徒刑壹年捌月，扣案之菜刀、開山刀、螺絲起子、手電筒各壹支
，均沒收。
甲○○犯行使變造特種文書罪，處有期徒刑肆月，扣案變造之己○○國民身分證上之甲○○相片、臺灣嘉義看守所收容人保管款
收據各壹張，均沒收。又共同連續犯刑法第三百二十一條第一項
第一、二、三款之竊盜罪，處有期徒刑壹年；扣案之菜刀、開山
刀、螺絲起子、手電筒各壹支，均沒收。又共同犯傷害罪，處有
期徒刑陸月，扣案之菜刀、開山刀各壹支，均沒收。應執行有期
徒刑壹年捌月，扣案變造之己○○國民身分證上之甲○○相片、
臺灣嘉義看守所收容人保管款收據各壹張、菜刀、開山刀、螺絲
起子、手電筒各壹支，均沒收。
辛○○犯使人犯隱避罪，處有期徒刑參月，如易科罰金，以銀元
參佰元即新臺幣玖佰元折算壹日。
    事  實
一、丙○○於民國79年間，因違反肅清煙毒條例案件，經臺灣高
    雄地方法院判處有期徒刑3年2月，並經臺灣高等法院高雄分
    院駁回上訴確定，又於80年間，因違反肅清煙毒條例等案件
    ，先後經臺灣臺南地方法院判處有期徒刑1年、4年確定，並
    裁定應執行有期徒刑4年10月確定，上開數罪接續執行，於
    83年2月5日假釋，再於83年間，因違反毒品危害防制條例等
    案件，經臺灣臺南地方法院判處應執行有期徒刑5年確定，
    並於假釋撤銷後，與其未執行之刑接續執行，而於88年8月2
    7日假釋，嗣假釋經撤銷，其未執行之刑，於94年2月1日執
    行完畢。猶不知悔改，意圖為自己不法所有，基於竊盜之概
    括犯意，先於94年12月21日13時35分許，與姓名年籍不詳綽
    號「清仔」之成年男子，意圖為自己不法所有，共同基於竊
    盜之犯意聯絡，由「清仔」開車搭載丙○○，前往嘉義縣中
    埔鄉富收村興化33號乙○○住處，開啟未上鎖之後門進入
    乙○○住處（無故侵入住宅部分未據告訴），徒手竊取硬幣
    200元及價值新臺幣（下同）286,000元之黃金13兩得手。嗣
    為乙○○當場發覺，2人隨即駕車逃逸，經乙○○報警循線
    查獲上情。
二、甲○○於84年間，因違反麻醉藥品條例案件，經本院判處有
    期徒刑2年10月，緩刑5年確定，嗣又於86年間，因違反麻醉
    藥品管理條例等案件，經本院判處應執行有期徒刑3年4月、
    2年2月、3年確定，而上開緩刑嗣經撤銷確定，上揭數罪接
    續執行，於91年1月31日假釋，在假釋期間中因再犯施用毒
    品案件，假釋經撤銷，需執行殘刑，且因上揭施用毒品案件
    ，經臺灣嘉義地方法院檢察署通緝在案。甲○○為躲避查緝
    ，乃於94年10月之某日，在嘉義縣朴子市，以1,000元之代
    價，向姓名年籍不詳綽號「阿典」之成年男子，購買己○○
    之身分證1張，並基於行使變造特種文書之犯意，於同年10
    月間某日，在臺南縣白河鎮○○路98號住處，將自己之照片
    1張換貼在己○○之國民身分證上，以此方式變造己○○之
    國民身分證1張，再於同年12月22日，在臺灣嘉義看守所行
    使出示上開變造之國民身分證，經承辦人員查核身分後，誤
    認其係己○○，而准其匯款予在該所服刑之妻葉銘惠，並取
    得臺灣嘉義看守所收容人保管款收據1張，足以生損害於己○○、戶政機關核發國民身分證及獄政機關對於獄政管理之
    正確性。
三、甲○○意圖為自己不法所有，基於竊盜之概括犯意，先於94
    年12月22日中午某時，與姓名年籍不詳綽號「阿豐」之成年
    男子，共同基於無故侵入住宅之犯意聯絡，及意圖為自己不
    法之所有，共同基於竊盜之犯意聯絡，由「阿豐」開車搭載
    甲○○，前往臺南縣鹽水鎮○○里○○路41號庚○○住處，
    再由「阿豐」以不知何人所有而客觀上對人之生命、身體構
    成威脅足為兇器使用之螺絲起子1支，撬開損壞後門門鎖後
    ，2人無故侵入庚○○住宅，竊取庚○○所有之金飾、洋酒
    、零錢及MP3等物（價值共約130,000元），得手後隨即駕車
    逃離現場。嗣庚○○返家後發現遭竊，報警前往處理，為警
    在1樓客廳酒櫃前拾獲香煙煙蒂1枚，經送驗比對結果，與甲○○之DNA-STR型別相符，始查知上情。
四、丙○○與甲○○意圖為自己不法所有，共同基於竊盜之犯意
    聯絡，於94年12月25日20時30分許之夜間，由丙○○持其所
    有足為兇器使用之開山刀及螺絲起子各1支，而甲○○則持
    其所有足為兇器使用之菜刀1支，前往嘉義縣水上鄉○○村
    ○○街28號戊○○住處，以甲○○所有之手電筒照明，再由
    丙○○持螺絲起子撬開損壞後門鐵捲門打開門鎖後，2人無
    故侵入住宅，竊取戊○○所有之新加坡幣2張、女用手錶1只
    、硬幣2,790元、兔年紀念硬幣1組、獅獸玉墜子、手錶、珍
    珠胸針、K金耳環、黑色大皮包、黑色皮包及棕色皮夾、平
    安符、棕色玉墜子、綠色玉墜子各1個、珍珠項鍊2條、黃金
    項鍊1條、黃金戒指1只等物得手。嗣於同日22時許，為戊○○之弟丁○○發現，丙○○等人隨即從前門逃逸，丁○○乃
    撥打電話通知在夜市之戊○○返家，戊○○騎乘機車約5分
    鐘後返家，發現家中遭竊，隨即外出尋找2人行蹤，而於4、
    5分鐘後，在嘉義縣水上鄉○○路往中庄方向之產業道路旁
    農田裡發現丙○○、甲○○2人，戊○○旋即撥打電話報警
    ，並呼叫丁○○等人到場協助，詎甲○○、丙○○2人竟共
    同基於普通傷害之犯意聯絡，由甲○○持上揭菜刀朝戊○○
    揮砍，致戊○○受有右大拇指割裂傷併伸拇長肌腱斷裂之傷
    害，而丙○○亦持上揭開山刀朝戊○○揮砍，經戊○○隨手
    撿拾地上竹竿抵擋，使開山刀因而落地始免於遭砍傷。
五、辛○○因丙○○撥打電話向其女友林春梅求救，林春梅因而
    撥打電話通知辛○○前往上開地點搭載丙○○、甲○○2人
    ，辛○○騎乘車牌號碼GD2-937號重型機車前往該處時，目
    睹丙○○、甲○○揮砍戊○○，明知丙○○、甲○○涉有傷
    害之罪嫌，為觸犯刑罰法規所規定罪名之犯人，竟基於使人
    犯隱避之犯意，高聲呼喊2人上車，丙○○、甲○○隨即跳
    上機車後座，由辛○○搭載2人逃逸，騎乘約100公尺，隨即
    與黃世雄所駕駛之車牌號碼1020-JC號自用小客車發生碰撞
    ，機車因而人車倒地，經黃世雄、謝正傑、林佳明等人及據
    報趕到之員警共同圍捕當場查獲，並扣得己○○之國民身分
    證、臺灣嘉義看守所收容人保管款收據各1張、菜刀、開山
    刀、螺絲起子、手電筒各1支。
六、案經嘉義縣警察局中埔分局、戊○○訴由嘉義縣警察局水上
    分局分別報請，及庚○○訴由台南縣警察局新營分局報請臺
    灣臺南地方法院檢察署呈請臺灣高等法院臺南分院檢察署令
    轉臺灣嘉義地方法院檢察署檢察官偵查起訴。
    理  由
一、訊據被告丙○○對於事實欄一部分，固供承有於上揭時地與
    「清仔」共同竊取財物，惟辯稱：伊沒有拿到黃金13兩，伊
    不知道是否清仔拿的云云；就事實欄四部分，固供承有於上
    開時地與被告甲○○持上揭物品共同竊取財物，惟辯稱：伊
    當天是從後門進去的，伊只是把兩側的門閂撬開而已，沒有
    破壞鐵捲門，出來的時候又關上回復原狀；伊沒有拿刀砍戊○○，當時甲○○先出去，伊出去的時候刀子已經丟掉了，
    伊並沒有看到戊○○，只有看到甲○○及辛○○而已，伊跳
    上辛○○的機車後就叫甲○○趕快過來云云。而被告甲○○
    就事實欄二、三、四之犯罪事實，於本院準備程序及審理時
    均坦承不諱。被告辛○○就事實欄五之犯罪事實，於本院準
    備程序及審理時亦坦承不諱。惟查：
  (一)按被告以外之人於審判外之言詞或書面陳述，除法律有規定
    者外，不得作為證據，刑事訴訟法第159條第1項定有明文。
    次按被告以外之人於偵查中向檢察官所為之陳述，除顯有不
    可信之情況者外，得為證據。刑事訴訟法第159條之1第2項
    定有明文。查辯護人於本院準備程序時主張告訴人戊○○、
    證人丁○○、黃世雄、林佳明、謝正傑於警詢時之陳述無證
    據能力，是其等於警詢之陳述，係屬審判外之言詞陳述，復
    無證據證明具刑事訴訟法159條之3之有可信之特別情況存在
    ，均應認無證據能力，而被告等及辯護人就其餘告訴人、證
    人等於警詢時之陳述，未於言詞辯論終結前聲明異議，且經
    本院審酌其等言詞陳述作成時之情況，認為適當，是其等於
    警詢時之陳述，應有證據能力。另被告等及辯護人對於告訴
    人、證人等於檢察官依法訊問並命具結之證詞，並未指出有
    何顯有不可信之情況，從而其等此部分之證述，均有證據能
    力。
  (二)上揭事實欄一之犯罪事實，業經證人乙○○於警詢及偵查時
    證述屬實，並有被害報告單1份附卷可憑，是被告丙○○與
    「清仔」彼此間有犯意聯絡及行為分擔，足認被告確有竊盜
    之犯行。雖辯護人認證人乙○○於家中放置黃金13兩，與常
    情不符，然證人乙○○於警詢時證稱：被小偷侵入竊走黃金
    13兩，母親林羅麵蔗2兩、大姐林秀慧5兩、四姐林淑華6兩
    等語，是該黃金13兩係分屬3人所有，則該3人各於家中置有
    數兩黃金，尚難認與常理有違。且證人乙○○經檢察官於偵
    查中諭知證人有具結之義務及偽證之處罰並命朗讀結文具結
    後，係以證人身分訊問，則其當知若有虛偽不實須負偽證罪
    之刑責，衡情其並無故為不實證述之必要，是其證述失竊黃
    金13兩一節，應堪採信。又被告丙○○雖以上詞置辯，然「
    清仔」並未到案，並無證據係「清仔」1人所拿取，且縱認
    黃金13兩確係「清仔」所拿取，參諸證人乙○○於偵查時結
    證稱：「（黃金在何處失竊？）在2樓。」等語，而被告丙○○於偵查時亦供承當日係在2樓行竊，則其豈有不知「清
    仔」拿取黃金13兩一事，況且，被告丙○○與「清仔」就竊
    盜之犯行，既有犯意聯絡而實施竊盜行為，被告丙○○不論
    是否分得黃金13兩，就「清仔」竊取黃金13兩部分仍應負竊
    盜之責，是其上開所辯，顯係卸責之詞，尚非可採。
  (三)事實欄二之犯罪事實，並據證人己○○於警詢時證述綦詳，
    另有被害報告單1紙在卷足考，且己○○之國民身分證1枚經
    送鑑驗結果，認身分證上相片四週有破壞、切割之痕跡，且
    膠膜上鋼印與照片間不密合，判有變造之虞，此有內政部警
    政署刑事警察局95月8日28日刑鑑字第0950124883號鑑定書1
    份附卷可稽，並有己○○之國民身分證、臺灣嘉義看守所收
    容人保管款收據各1張扣案可資佐證。參以被告甲○○變造
    己○○之國民身分證1張並持之行使，自足以生損害於己○○、戶政機關核發國民身分證及獄政機關對於獄政管理之正
    確性，顯見被告甲○○有變造特種文書及行使變造特種文書
    之犯行。
  (四)事實欄三之犯罪事實，則經證人庚○○於警詢及偵查時證述
    明確，並有現場測繪圖1份、現場照片8張在卷可稽，且現場
    遺留之香煙煙蒂1枚經送鑑定比對結果，認與被告甲○○之D
    NA-STR型別結果相同，此有內政部警政署刑事警察局95年2
    月21日刑醫字第0950001307號鑑驗書1份附卷可考，是被告
    甲○○與「阿豐」彼此間有犯意聯絡及行為分擔，足認被告
    甲○○確有竊盜之犯行。
  (五)事實欄四之犯罪事實，業經被告甲○○於本院坦承不諱，並
    據告訴人戊○○、證人黃世雄、林佳明、謝正傑於偵查中結
    證屬實，且告訴人戊○○於本院審理時結證稱：伊家後門是
    鐵捲門，邊緣兩側中間有門閂，在門閂附近的兩邊鐵捲門有
    部分被撬開，被告就是撬開門閂進去的，鐵捲門有被破壞等
    語，足見告訴人戊○○住處後門確有遭被告丙○○損壞之情
    。又告訴人戊○○於本院審理時已結證稱：伊看到丙○○、
    甲○○之後，就打電話給伊弟弟找人來圍捕，後來他們2人
    看到只有伊1人就跑出來，甲○○先拿刀子向伊揮砍，並砍
    傷伊右手，再用腳踢伊害伊跌倒，丙○○拿刀子對伊揮砍，
    但伊拿竹竿揮擋掉他的刀子，結果甲○○又回頭拿刀要砍伊
    ，辛○○就喊說趕快上車，甲○○才沒有繼續對伊揮砍等語
    ，是被告丙○○既與被告甲○○一同出現，並持開山刀朝告
    訴人戊○○揮砍，雖未致告訴人戊○○受傷，然其就被告甲○○砍傷告訴人戊○○部分，顯有犯意聯絡及行為分擔甚明
    。另有被害報告單、贓物認領保管單、行政院國軍退除役官
    兵輔導委員會嘉義榮民醫院診斷證明書各1份、照片29張在
    卷足參。此外，告訴人戊○○住處採集之指紋、鞋印，及扣
    案開山刀採集之血跡經送鑑定結果，認指紋與被告丙○○右
    食指指紋相符；現場送驗鞋印經比對結果與被告甲○○所穿
    著之休閒鞋左腳鞋底紋路印痕紋痕型態、大小類同；兇器上
    之血跡經比對結果與告訴人戊○○之DNA-STR型別相符，此
    有內政部警政署刑事警察局95年1月12日刑紋字第095000662
    9號、95年1月23日刑鑑字第0950002 701號、95年2月21日刑
    醫字第0950001307號鑑驗書各1份附卷可參，復有菜刀、開
    山刀、螺絲起子、手電筒各1支扣案可資佐證，足認被告丙○○、甲○○均成立竊盜、傷害之犯行，被告丙○○上開所
    辯，顯係飾卸之詞，委無可採。
  (六)事實欄五之犯罪事實，業據被告辛○○於本院準備程序及審
    理時坦承不諱，且被告丙○○曾撥打電話給林春梅，請林春
    梅前來搭載其與被告甲○○，林春梅有撥打電話給被告辛○○一節，並經證人林春梅於偵查時結證在卷，另有遠傳電信
    股份有限公司、和信電信股份有限公司雙向通聯紀錄、中華
    電信（行動）資料查詢及基地台位置、被告辛○○行經路線
    圖各1份附卷足考。又被告辛○○於被告丙○○、甲○○揮
    砍告訴人戊○○時出現，並要被告丙○○、甲○○上車，已
    詳如告訴人戊○○前開證述，則被告辛○○明知被告丙○○
    、甲○○涉有傷害罪嫌，仍以機車搭載被告丙○○、甲○○
    逃逸，則其確有使被告丙○○、甲○○隱避之犯意甚明，足
    認被告辛○○有使人犯隱避之犯行。
  (七)本件公訴意旨雖認被告丙○○、甲○○事實欄四竊盜後傷害
    告訴人戊○○之犯行，係涉犯刑法第329條之準強盜罪嫌，
    應依同法第330條第1項之刑論處。然按刑法第329條之強暴
    脅迫，以當場實施者為限，如在脫離犯罪場所或追捕者之視
    線以後，基於別種事實而實施時，則雖意在防護贓物或脫免
    逮捕，亦不過為另犯他罪之原因，與前之竊盜或搶奪行為無
    關，自不能適用該條以強盜論；次按刑法第329條所謂當場
    ，固不以實施竊盜或搶奪者尚未離去現場為限，即已離盜所
    而尚在他人跟蹤追躡中者，仍不失為當場。惟於竊盜或搶奪
    者離去盜所後，行至中途始被撞遇，則該中途，不得謂為當
    場，此時如因彼此爭執，犯人予以抵抗，實施強暴或脅迫，
    除可另成其他罪名外，不生以強盜論之問題（最高法院分別
    著有28年非字第43號、28年上字第1984號判例及81年度台上
    字第2338號判決可資參照）。觀諸告訴人戊○○係於被告丙○○、甲○○逃離其住處後，經其弟通知後約5分鐘返回家
    中，復再外出尋找約4、5分鐘後，始發現被告丙○○、甲○○，而後遭被告甲○○砍傷等情，業據告訴人戊○○於本院
    審理時結證明確，足見告訴人戊○○係在被告丙○○、甲○○脫離犯罪場所後，始在中途撞遇其2人，是被告丙○○、
    甲○○並非在未脫離告訴人戊○○視線之情況下，經其追蹤
    追躡而至，即非屬上揭條文所稱之「當場」，則不論被告丙○○、甲○○共同傷害告訴人戊○○之目的，是否為因防護
    贓物、脫免逮捕或湮滅罪證，被告丙○○、甲○○竊盜後施
    以強暴之行為，自不構成準強盜罪。
二、論罪科刑部分：
  (一)按刑法第321條第1項第2款規定將「門扇」、「牆垣」、「
    其他安全設備」並列。則所謂「門扇」應專指門戶而言，指
    分隔住宅或建築物內外之出入口大門而言。而所謂「其他安
    全設備」，指門扇、牆垣以外，依社會通常觀念足認為防盜
    之一切設備者，即屬相當。又刑法第321條第1項第2款之「
    毀越」，指毀壞與踰越二種情形。次按刑法第321條第1項第
    3款之攜帶兇器竊盜罪，係以行為人攜帶兇器竊盜為其加重
    條件。此所謂兇器，其種類並無限制，凡客觀上足對人之生
    命、身體、安全構成威脅，具有危險性之兇器均屬之。且祇
    須行竊時攜帶此種具有危險性之兇器為已足，並不以攜帶之
    初有行兇之意圖為必要（最高法院著有79年臺上字第5253號
    判例可資參照）。本件被告甲○○與共犯「阿豐」為事實欄
    三竊盜犯行所使用之螺絲起子1支；被告丙○○、甲○○為
    事實欄四竊盜犯行，所使用之扣案菜刀、開山刀、螺絲起子
    各1支，客觀上足以對人之生命、身體構成威脅，具有危險
    性，自屬兇器。
  (二)刑法第164條第1項之藏匿犯人或使之隱避罪，所謂「藏匿犯
    人」係指藏匿已經犯罪之人而言；又此之所謂「犯人」不以
    起訴後之人為限，故凡觸犯刑罰法規所規定之罪名者，不問
    其觸犯者係普通法或特別法、實質刑法或形式刑法，只須其
    為實施犯罪行為之人，且所犯之罪不問已否發覺或起訴或判
    處罪刑，均屬此之所謂「犯人」。又刑法第164條第1項規定
    所稱使之隱避，乃指藏匿以外使犯人隱蔽逃避之方法而言，
    並不以使之隱避於確定之一地點為必要（最高法院著有87年
    度台上字第757號裁判、77年度台非10號判決可資參照）。
    是被告丙○○、甲○○涉有傷害罪嫌，依上揭判決，係屬刑
    法第164條第1項所稱之「犯人」，被告辛○○以機車搭載被
    告丙○○、甲○○逃逸，係以藏匿以外之方法使犯人隱蔽逃
    避。
  (三)核被告丙○○事實欄一所為，係犯刑法第320條第1項之竊盜
    罪；核被告甲○○事實欄二所為，係犯刑法第216條、第212
    條之行使變造特種文書罪；核被告甲○○事實欄三所為，係
    犯刑法第306條第1項之無故侵入住宅罪、同法第321條第1項
    第2款、第3款攜帶兇器毀壞門扇竊盜罪；核被告丙○○、甲○○事實欄四所為，均係犯刑法第321條第1項第1款、第2款
    、第3款攜帶兇器毀壞門扇、於夜間侵入住宅竊盜罪、同法
    第277條第1項之傷害罪；被告辛○○事實欄五所為，係犯刑
    法第164條第1項之使人犯隱避罪。又事實欄一部分，被告丙○○與「清仔」；事實欄三部分，被告甲○○與「阿豐」；
    事實欄四部分，被告丙○○與甲○○，共同犯罪，彼此間有
    犯意聯絡及行為分擔，均為共同正犯。被告甲○○變造國民
    身分證後復持以行使，其變造之低度行為為行使之高度行為
    所吸收，不另論罪。又起訴書原記載被告甲○○事實欄二所
    為，係犯刑法第216條、第214條，惟經檢察官當庭更正為刑
    法第216條、第212條。檢察官就被告丙○○、甲○○事實欄
    四所為，認係犯刑法第329條之準強盜罪，應依同法第330條
    第1項之刑論處，尚有未合，惟其基本社會事實同一，應予
    變更起訴法條為刑法第321條第1項第1款、第2款、第3款之
    加重竊盜罪。又刑法第164條第1項藏匿犯人罪，係害國家法
    益，被告辛○○雖同時使被告丙○○、甲○○2人隱避，仍
    應論以一罪。至被告丙○○、甲○○事實欄四之無故侵入住
    宅行為，已結合於其等所犯加重竊盜罪之罪質，不更行構成
    無故侵入住宅罪，檢察官認被告丙○○、甲○○事實欄四部
    分，另涉犯第306條第1項之無故侵入住居罪嫌，容有誤認。
  (四)刑法修正之適用：
  1.被告行為後，刑法於94年1月7日修正，同年2月2日公布，自
    95年7月1日施行，刪除刑法第56條連續犯、同法第55條牽連
    犯、修正同法第33條第5款關於法定刑有罰金刑之罪、同法
    第47條累犯、同法第51條第5款關於有期徒刑定其應執行之
    刑、同法第41條第1項前段易科罰金之規定。
  2.本件被告丙○○、甲○○之犯行，因行為後新法業已刪除連
    續犯之規定，此刪除雖非犯罪構成要件之變更，但顯已影響
    行為人刑罰之法律效果，自屬法律有變更，依新法第2條第1
    項前段規定，比較新、舊法結果，仍應適用較有利於被告2
    人之行為時法律即舊法論以連續犯。是被告2人前後2次竊盜
    之犯行，時間緊接，犯罪構成要件相同，顯係基於概括犯意
    反覆為之，為連續犯，各應從一重之事實欄四竊盜犯行，論
    以連續加重竊盜罪一罪，並均加重其刑。
  3.本件被告甲○○事實欄三所犯之無故侵入住宅罪，及上揭連
    續加重竊盜罪2罪，依修正前即行為時之規定，具有方法、
    結果之牽連犯關係，應從一重之連續加重竊盜罪處斷；依修
    正後之刑法既已刪除牽連犯之規定，則所犯上述各罪應依數
    罪併罰之規定分論併罰。比較新舊法之規定，修正後之規定
    並非較有利於被告甲○○，依刑法第2條第1項前段之規定，
    應適用行為時之法律，即適用修正前刑法第55條牽連犯之規
    定，從一重之連續加重竊盜罪處斷。被告丙○○、甲○○所
    犯上開數罪，犯意各別，罪名有異，應予分論併罰。
  4.比較刑法第33條第5款修正前後之規定，以修正前刑法較有
    利於被告3人，依刑法第2條第1項前段之規定，應適用修正
    前刑法規定。
  5.又被告丙○○於79年間，因違反肅清煙毒條例案件，經臺灣
    高雄地方法院判處有期徒刑3年2月，並經臺灣高等法院高雄
    分院駁回上訴確定，又於80年間，因違反肅清煙毒條例等案
    件，先後經臺灣臺南地方法院判處有期徒刑1年、4年確定，
    並裁定應執行有期徒刑4年10月確定，上開數罪接續執行，
    於83年2月5日假釋，再於83年間，因違反毒品危害防制條例
    等案件，經臺灣臺南地方法院判處應執行有期徒刑5年確定
    ，並於假釋撤銷後，與其未執行之刑接續執行，而於88年8
    月27日假釋，嗣假釋經撤銷，其未執行之刑，於94年2月1日
    執行完畢，此有臺灣高等法院被告全國前案紀錄表1份在卷
    可參，其於受有期徒刑之執行完畢後，5年以內再犯本件有
    期徒刑以上之罪，不論依修正前之刑法第47條，或修正後之
    刑法第47條第1項之規定，均構成累犯，對被告丙○○而言
    並無有利或不利之情形；另最高法院95年第8次刑事庭會議
    決議，亦認為「過失再犯有期徒刑以上之罪」，始應依修正
    後刑法第2條第1項之規定，適用最有利於行為人之法律。故
    本件應不生新舊法比較之問題，是應依修正後刑法第47條第
    1項規定論以累犯，並就加重竊盜罪部分，遞加重其刑，就
    傷害罪部分，則加重其刑。
  6.比較刑法第51條第5款修正前後之規定，修正後刑法並非較
    有利於被告丙○○、甲○○，依刑法第2條第1項前段之規定
    ，被告丙○○、甲○○仍應依修正前刑法定其應執行之刑。
  7.本件被告辛○○依行為時之刑法第41條第1項易科罰金折算
    標準，修正前罰金罰鍰提高標準條例第2條前段（現已刪除
    ）規定，就其原定數額提高為100倍折算1日，則本件被告行
    為時之易科罰金折算標準，應以銀元300元折算1日，經折算
    為新臺幣後，應以新臺幣900元折算為1日。而修正後之刑法
    第41條第1項前段則規定：「犯最重本刑為5年以下有期徒刑
    以下之刑之罪，而受6個月以下有期徒刑或拘役之宣告者，
    得以新臺幣1千元、2千元或3千元折算1日，易科罰金。」比
    較修正前後之易科罰金折算標準，以95年7月1日施行前之規
    定，較有利於被告辛○○，則應依刑法第2條第1項前段，適
    用修正前刑法第41條第1項前段規定，併諭知易科罰金之折
    算標準。
  (五)爰分別審酌被告丙○○、甲○○之素行、行為之手段、次數
    、所竊取財物之價值，告訴人等及被害人等所生之損害，被
    告丙○○犯罪後僅坦承部分犯行之犯後態度，被告甲○○則
    坦承全部犯行之犯後態度等一切情狀；被告辛○○之犯罪動
    機，行為之手段，足使司法機關無法對於犯罪之人有效實施
    追訴審判之所生危害，及犯罪後坦承犯行之犯後態度等一切
    情狀，各量處如主文所示之刑，並就被告丙○○、甲○○定
    其應執行之刑，及就被告辛○○諭知易科罰金之折算標準。
    扣案之菜刀、開山刀各1支，分別係被告甲○○、丙○○所
    有供加重竊盜、傷害犯罪所用之物；扣案之螺絲起子1支、
    手電筒1個，分別係被告丙○○、甲○○所有供加重竊盜犯
    罪所用之物；扣案之臺灣嘉義看守所收容人保管款收據1張
    ，係被告甲○○因行使變造特種文書所得之物等情，業據被
    告丙○○、甲○○、告訴人戊○○於本院審理時供述、證述
    在卷，爰分別依刑法第38條第1項第2款、第3款宣告沒收。
    至事實欄三未扣案之螺絲起子1支，雖係被告甲○○與共犯
    「阿豐」供犯罪所用之物，惟無證據證明係「阿豐」所有，
    亦未扣案，是既無證據證明仍屬存在，爰不另為沒收之諭知
    。又扣案之米黃色皮包1個、藍色小皮包1個，係被告甲○○
    所有用以攜帶物品，並經被告甲○○於本院審理時供述在卷
    ，是既非供本件犯罪所用之物，爰不併予諭知沒收。
據上論斷，應依刑事訴訟法第299條第1項前段、第300條，刑法
第2條第1項前段、第28條、第56條（修正前）、第321條第1項第
1、2、3款、第306條、第277條第1項、第216條、第212條、第16
4條第1項、第55條（修正前）、第47條第1項、第51條第5款（修
正前）、第41條第1項前段（修正前）、第38條第1項第2款、第3
款，刑法施行法第1條之1第1項、第2項前段，罰金罰鍰提高標準
條例第2條（修正前），現行法規所定貨幣單位折算新臺幣條例
第2條，判決如主文。
本案經檢察官王啟旭到庭執行職務。
中    華    民    國    95    年    9     月    19    日
                    刑事第二庭  審判長法  官  沈福財
                                      法  官  林青怡
                                      法  官  卓春慧
上列正本證明與原本無異。
如不服本判決，應於判決送達後10日內向本院提出上訴狀（應附
繕本）。告訴人或被害人如對於本判決不服者，應具備理由請求
檢察官上訴，其上訴期間之計算係以檢察官收受判決正本之日期
為準。
中    華    民    國    95    年    9     月    19    日
                                      書記官  江芳耀
附錄本案論罪科刑法條全文：
刑法第321條：
犯竊盜罪而有左列情形之一者，處6月以上、5年以下有期徒刑：
一  於夜間侵入住宅或有人居住之建築物、船艦或隱匿其內而犯
    之者。
二  毀越門扇、牆垣或其他安全設備而犯之者。
三  攜帶兇器而犯之者。
四  結夥三人以上而犯之者。
五  乘火災、水災或其他災害之際而犯之者。
六  在車站或埠頭而犯之者。
前項之未遂犯罰之。
刑法第306條第1項：
無故侵入他人住宅、建築物或附連圍繞之土地或船艦者，處1年
以下有期徒刑、拘役或3百元以下罰金。
刑法第277條第1項：
傷害人之身體或健康者，處3年以下有期徒刑、拘役或1千元以下
罰金。
刑法第216條：
行使第210條至第215條之文書者，依偽造、變造文書或登載不實
事項或使登載不實事項之規定處斷。
刑法第212條：
偽造、變造護照、旅券、免許證、特許證及關於品行、能力服務
或其他相類之證書、介紹書，足以生損害於公眾或他人者，處1
年以下有期徒刑、拘役或3百元以下罰金。
刑法第164條第1項：
藏匿犯人或依法逮捕拘禁之脫逃人或使之隱避者，處2年以下有
期徒刑、拘役或5百元以下罰金。


司法院資訊處製作；財團法人民間司法改革基金會備份。
